臺灣新北地方法院刑事判決　　　　　110年度審交易字第790號
公　訴　人　臺灣新北地方檢察署檢察官
被　　　告　高雅惠


上列被告因過失傷害案件，經檢察官提起公訴（110 年度偵字第
7160號），被告於準備程序中就被訴事實為有罪之陳述，本院裁
定進行簡式審判程序，茲判決如下：
    主  文
高雅惠因過失傷害人，處拘役貳拾日，如易科罰金，以新臺幣壹
仟元折算壹日。
    事  實
一、高雅惠於民國109 年6 月23日7 時42分許，駕駛車牌號碼00
    0-0000號自用小客車，沿新北市永和區竹林路往永和路2 段
    行駛，行經新北市永和區竹林路與永和路2 段口時，本應注
    意汽車行至有號誌之交岔路口，遇有前行或轉彎之車道交通
    擁塞時，應在路口停止線前暫停，不得逕行駛入交岔路口內
    ，致號誌轉換後，仍未能通過妨礙其他車輛通行，而依當時
    天候晴、日間自然光線、柏油路面乾燥、無缺陷、無障礙物
    、視距良好，並無不能注意之情事，詎疏未注意，見右轉彎
    車道交通擁塞，未依標線行駛（錯行直行左轉車道）、保持
    路口淨空及未注意橫向綠燈起駛之車輛，冒然右轉欲往永和
    路2 段方向行駛，適有古政坤亦疏未注意車前狀況，騎乘車
    牌號碼000-000 號普通重型機車，沿新北市永和區永和路2
    段往中正橋方向行駛至此，雙方因而發生擦撞，古政坤因而
    受有左手腕橈尺骨關節鬆脫症、左側腕部挫傷、左側食指擦
    傷、下背挫傷等傷害。高雅惠於肇事後停留於現場，在有偵
    查犯罪職權之公務員或機關知悉其犯行前，即向據報前來現
    場處理之警員承認肇事並接受裁判。
二、案經古政坤訴由新北市政府警察局永和分局報告臺灣新北地
    方檢察署檢察官偵查起訴。
    理  由
一、按除被告所犯為死刑、無期徒刑、最輕本刑為3 年以上有期
    徒刑之罪或高等法院管轄第一審案件者外，於第一次審判期
    日前之準備程序進行中，被告先就被訴事實為有罪之陳述時
    ，審判長得告知被告簡式審判程序之旨，並聽取當事人、代
    理人、辯護人及輔佐人之意見後，裁定進行簡式審判程序，
    刑事訴訟法第273 條之1 第1 項定有明文。本件被告所犯係
    死刑、無期徒刑、最輕本刑為3 年以上有期徒刑以外之罪，
    其於準備程序中就被訴事實為有罪之陳述，經本院告知簡式
    審判程序之旨，並聽取公訴人及被告之意見後，認宜進行簡
    式審判程序，爰依上開規定裁定行簡式審判程序。
二、上揭事實，業據被告於偵查、本院準備程序及審理時均坦承
    不諱，核與告訴人古政坤於警詢及偵查中之指述情節相符，
    並有道路交通事故現場圖、道路交通事故調查報告表（一）
    （二）、新北市政府車輛行車事故鑑定會新北車鑑字第0000
    000 號鑑定意見書、新北市車輛行車事故鑑定覆議會新北覆
    議0000000 號鑑定覆議意見書、現場車損及監視器翻拍照片
    在卷可稽，被告之自白堪予採信。且按駕駛人駕駛汽車，應
    遵守道路交通標誌、標線、號誌之指示；汽車行至有號誌之
    交岔路口，遇有前行或轉彎之車道交通擁塞時，應在路口停
    止線前暫停，不得逕行駛入交岔路口內，致號誌轉換後，仍
    未能通過妨礙其他車輛通行，道路交通安全規則第90條第1
    項、第102 條第1 項13款分別定有明文，而依卷附道路交通
    事故調查報告表（一）所示，本案事故發生時，天候晴、日
    間自然光線、柏油路面乾燥、無缺陷、無障礙物、視距良好
    ，並無不能注意之情事，被告未依標線行駛（錯行直行左轉
    車道）、保持路口淨空及未注意橫向綠燈起駛之車輛，冒然
    右轉，顯有過失，並與告訴人發生碰撞，致告訴人因被告之
    過失行為受有如事實欄所示之傷害等情，亦有天主教永和耕
    莘醫院診斷證明書2 紙在卷可資佐證，被告之過失駕駛行為
    與告訴人所受傷害結果間，顯有相當因果關係，雖告訴人無
    照駕駛普通重型機車，未注意車前狀況，為肇事次因，惟告
    訴人與有過失，並不因此解免被告之過失責任，本件事證明
    確，被告犯行應堪認定。
三、核被告所為，係犯刑法第284 條前段之過失傷害罪。又被告
    於肇事後，在有偵查權限之警察機關尚不知何人為肇事者前
    ，留在現場並主動向據報前來處理之員警坦承肇事，而自首
    並接受裁判，有道路交通事故肇事人自首情形記錄表1 紙附
    卷可佐（見偵查卷第20頁反面），符合自首要件，爰依刑法
    第62條前段規定，減輕其刑。爰審酌被告之過失程度、告訴
    人所受傷害之情形，告訴人之與有過失程度，以及被告已賠
    償現金新臺幣6 萬5000元，告訴人認不足以賠償其損失致迄
    今仍未與告訴人達成和解等一切情狀，量處如主文所示之刑
    ，並諭知易科罰金之折算標準，以資懲儆。
據上論斷，應依刑事訴訟法第273 條之1 第1 項、第299 條第1
項前段，刑法第284 條前段、第62條前段、第41條第1 項前段，
刑法施行法第1 條之1 第1 項，判決如主文。
本案經檢察官黃育仁提起公訴，檢察官陳漢章到庭執行職務。
中    華    民    國   110    年    11    月    18    日
                  刑事第二十四庭  法  官  徐子涵
上列正本證明與原本無異。
如不服本判決，應於判決送達後20日內敘明上訴理由，向本院提
出上訴狀 (應附繕本) ，上訴於臺灣高等法院。其未敘述上訴理
由者，應於上訴期間屆滿後20日內向本院補提理由書「切勿逕送
上級法院」。
                                  書記官  游士霈
中    華    民    國   110    年    11    月    18    日
附錄本案論罪科刑法條全文：
中華民國刑法第284條
因過失傷害人者，處1 年以下有期徒刑、拘役或10萬元以下罰金
；致重傷者，處3 年以下有期徒刑、拘役或30萬元以下罰金。